臺灣臺中地方法院刑事判決　　　　　　 100年度訴字第1759號
公　訴　人　臺灣臺中地方法院檢察署檢察官
被　　　告　張景明
上列被告因毒品危害防制條例案件，經檢察官提起公訴（100年
度毒偵字第1393號），本院因被告所犯非死刑、無期徒刑、最輕
本刑為三年以上有期徒刑之罪或高等法院管轄第一審案件，經被
告就被訴事實為有罪之陳述，裁定進行簡式審判程序，判決如下
：
    主    文
張景明施用第一級毒品，累犯，處有期徒刑壹年肆月。扣案之第
二級毒品甲基安非他命貳包（驗餘淨重合計零點玖陸陸捌公克）
沒收銷燬。
    犯罪事實及理由
一、犯罪事實﹕
  (一)張景明前因施用毒品案件，經送觀察、勒戒後，認無繼續施
    用毒品之傾向，於民國93年7月22日執行完畢釋放；復於(1)
    94年間因施用第一、二級毒品案件，經本院判處有期徒刑9
    月及5月，合併定應執行刑有期徒刑1年確定。另於(2)96年間
    因施用第一級毒品案件，經本院判處有期徒刑10月確定；(3)
    97年間再因施用第一級毒品案件，經本院判處有期徒刑1年
    確定；上開(2)(3)案件嗣經合併定應執行刑有期徒刑1年8月確
    定，甫於99年6月17日保護管束期滿未經撤銷假釋，而視為
    執行完畢。詎其仍不知戒絕毒癮，又基於施用第一級毒品海
    洛因及第二級毒品甲基安非他命之犯意，於100年4月10日8
    時許，在臺中市○○區○○里○○鄰○○路345號3樓住處，以
    將海洛因及甲基安非他命加在一起置於玻璃球內燒烤加熱後
    ，吸食所產生煙霧之方式，同時施用第一級毒品海洛因及第
    二級毒品甲基安非他命1次。嗣於100年4月10日16時40分許
    ，張景明行經臺中市○區○○路5段與榮華街交岔路口，為
    警實施盤檢時，主動交出所持有之第二級毒品甲基安非他命
    2包（驗餘淨重各為0.2789公克及0.6879公克，合計0.9668
    公克），並於警詢時坦承有上述施用第二級毒品甲基安非他
    命之犯行（惟該時並未坦承有上述施用第一級毒品海洛因之
    犯行）；再經警徵得其同意後，採集尿液送驗結果，呈嗎啡
    、可待因、安非他命及甲基安非他命陽性反應，始查悉上情
    。
  (二)案經臺中市政府警察局第二分局報告臺灣臺中地方法院檢察
    署檢察官偵查起訴。
二、證據名稱﹕
  (一)被告張景明之自白。
  (二)詮昕科技股份有限公司濫用藥物尿液檢驗報告1紙。
  (三)扣案之甲基安非他命2包（驗餘淨重各為0.2789及0.6879公
    克，合計0.9668公克）及行政院衛生署草屯療養院鑑定書1
    紙。
  (四)臺灣高等法院被告前案紀錄表。
三、論罪科刑﹕
  (一)核被告所為，係犯毒品危害防制條例第10條第1、2項之施用
    第一、二級毒品罪。被告持有第一、二級毒品之低度行為，
    為施用第一、二級毒品之高度行為所吸收，不另論罪。又被
    告供稱其係以將海洛因及安非他命加在一起同時施用，亦即
    係以一行為同時觸犯施用第一級毒品罪及施用第二級毒品罪
    ，為想像競合，應從一重之施用第一級毒品罪處斷。
  (二)被告有犯罪事實欄所載之前科，此有臺灣高等法院被告前案
    紀錄表在卷可憑；其於有期徒刑執行完畢後，5年內故意再
    犯本件有期徒刑以上之罪，為累犯，應加重其刑。
  (三)另被告就其施用第二級毒品部分，雖有自首之情，惟本件依
    被告供述之施用毒品經過，於法律適用上係從一重之施用第
    一級毒品罪處斷，而被告於警詢、偵訊中從未自白其施用第
    一級毒品之犯行，其施用第一級毒品犯行部分並無自首規定
    之適用，故本件無從依刑法第62條規定減輕其刑，併予敘明
    。
  (四)爰審酌被告無視於毒品對於自身健康之戕害及國家對於杜絕
    毒品犯罪之禁令，於經前揭毒品案件判決有罪確定後又再犯
    本件施用第一級、第二級毒品罪；且觀諸被告尿液檢驗報告
    之數值，其可待因濃度高達26218ng/ml（閾值濃度300ng/ml
    ）、嗎啡濃度高達163890ng/ml（閾值濃度300ng/ml），安
    非他命濃度達2300ng/ml（閾值濃度500ng/ml）、甲基安非
    他命濃度高達55365ng/ml（閾值濃度500ng/ml）；又被告供
    稱其係將兩種毒品加在一起施用，足認被告之毒癮甚重；再
    者，考量施用毒品係自戕行為，並未因此而危害他人，且被
    告犯罪手段尚屬平和及坦承犯行；另參酌被告前案施用第一
    級、第二級毒品之刑度，再考量本件就施用第二級毒品部分
    被告自始自白犯罪等一切情狀，量處如主文所示之刑。
  (五)扣案之甲基安非他命2包（驗餘淨重各為0.2789及0.6879公
    克，合計0.9668公克），為第二級毒品，應依毒品危害防制
    條例第18條第1項前段之規定沒收銷燬。
四、適用之法律﹕
  (一)刑事訴訟法第273條之1第1項、第299條第1項前段、第310條
    之2、第454條
  (二)毒品危害防制條例第10條第1項、第2項、第18條第1項前段
    。
  (三)刑法第11條、第47條第1項、第55條。
本案經檢察官沙小雯到庭執行職務。
中    華    民    國   100    年    9     月    9     日
                      刑事第十四庭  法  官  戴嘉慧
上正本證明與原本無異。
如不服本判決，應於收受送達後10日內向本院提出上訴書狀（應
敘述具體理由並附繕本）。
上訴書狀如未敘述理由，應於上訴期間屆滿後20日內補提理由書
於本院。
                                    書記官  劉晴芬
中    華    民    國   100    年    9     月    9     日
【附錄本案論罪科刑法條】
毒品危害防制條例第10條
施用第一級毒品者，處6月以上5年以下有期徒刑。
施用第二級毒品者，處3年以下有期徒刑。